【裁判字號】    90,易,2178
【裁判日期】    901025
【裁判案由】    傷害
【裁判全文】
臺灣臺中地方法院刑事判決                          九十年度易字第二一七八號
    公  訴  人  臺灣台中地方法院檢察署檢察官
    被      告  甲○○
    選任辯護人  羅豐胤
右列被告因傷害等案件，經檢察官提起公訴 (九十年度偵字第九二一六號)，本院判
決如左：
    主  文
甲○○以加害生命、身體之事，恐嚇他人致生危害於安全，累犯，處拘役伍拾日，如
易科罰金以參佰元折算壹日。其餘被訴部分，公訴不受理。
    事  實
一、甲○○曾於民國（下同）八十二年間犯有藏匿人犯罪，經台中高分院判處有期徒
    刑一年四月確定，已於八十五年三月十一日執行完畢，仍不知悔改，復於九十年
    二月十九日十六時許，未經屋主乙○○之允許，竟私自闖入台中縣潭子鄉○○村
    ○○路○段一八六巷六弄八號乙○○住處，嗣經乙○○發現，甲○○欲逃離現場
    ，見乙○○尾隨在後，竟以手勒住胡某之頸部，並毆打胡某之頭、臉部，致乙○○左臉、右手、右足小趾挫傷、併皮下血腫，胡妻丙○○○欲上前阻止，竟遭甲○○以牙咬傷丙○○○之左前臂（侵入住宅及傷害部分審理中經被害人撤回告訴
    ），嗣經丙○○○報警，甲○○竟以加害生命、身体之事對乙○○夫妻恐嚇稱：
    如果關出來要乙○○全家小心等語，致乙○○夫妻心生畏懼。
二、案經乙○○告訴台中縣警察局豐原分局報告檢察官偵查起訴。
    理  由
甲、有罪部分：
一、訊之被告甲○○矢口否認有揭恐嚇危害人身安全犯行，辯稱：伊是要乙○○聊天
    ，當時有飲酒，已經不記得有說該語，且無恐嚇之意云云，惟查右揭恐嚇犯行，
    已據被害人乙○○夫妻指訴歷歷，並經証人即到場之警員丁○○於本院審理中所
    証實，事証明確，被告所辯要屬卸責之詞，不足採信，其犯行堪以認定。
二、核被告所為係犯刑法第三百零五條之恐嚇危害安全罪。被告一恐嚇行為，同時同
    地恐嚇乙○○及丙○○○二人，係一行為觸犯二罪名，應依想像競合犯從一重處
    斷。又被告曾於八十二年間犯有藏匿人犯罪，經台中高分院判處有期徒刑一年四
    月確定，已於八十五年三月十一日執行完畢，此有台灣高等法院被告全國前案紀
    錄表在卷足憑，其於五年內再犯本件有期徒刑以上之罪，為累犯並加重其刑。
    爰審酌被告之品行、犯罪之動機、目的、手段、所生危害及犯罪後已與被害人達
    成和解等一切情狀，量處如主文所示之刑，並諭知易科罰金之折算標準。
乙、公訴不受理部分：
一、公訴意旨略以：被告甲○○於九十年二月十九日十六時許，未經屋主乙○○之允
    許，竟私自闖入台中縣潭子鄉○○村○○路○段一八六巷六弄八號乙○○住處，
    嗣經乙○○發現，甲○○欲逃離現場，見乙○○尾隨在後，竟以手勒住胡某之頸
    部，並毆打胡某之頭、臉部，致乙○○左臉、右手、右足小趾挫傷、併皮下血腫
    ，胡妻丙○○○欲上前阻止，竟遭甲○○以牙咬傷丙○○○之左前臂，因認被告
    另犯有刑法第二百七十七條第一項、第三百零六條第一項之罪嫌云云。
二、按告訴乃論之罪，其告訴經撤回者，應諭知不受理之判決，刑事訴訟法第三百零
    三條第三款定有明文。本件被告上開事實經檢察官以刑法第二百七十七條第一項
    傷害罪及第三百零六條第一項之侵入住宅罪提起公訴，依照同法第二百八十七條
    前段及第三百零八條規定係屬告訴乃論之罪，茲經告訴人乙○○及丙○○○於第
    一審辯論終結前當庭撤回告訴，應予諭知不受理之判決，並不經言詞辯論為之。
丙、據上論斷，應依刑事訴訟法第二百九十九條第一項前段，第三百零三條第三款，
    第三百零七條、刑法第三百零五條、第五十五條、第四十七條、第四十一條第一
    項、罰金罰鍰提高標準條例第一條前段、第二條判決如主文。
中      華      民      國    九十      年      十      月    二十五    日
                                    臺灣臺中地方法院刑事第五庭
                                        法  官  許金樹
右正本證明與原本無異
如不服本判決應於送達後十日內向本院提出上訴狀
                                        書記官
中      華      民      國    九十      年      十      月    二十九    日
附錄本案所犯法條全文
中華民國刑法第三百零五條
(恐嚇危害安全罪)
以加害生命、身體、自由、名譽、財產之事，恐嚇他人致生危害於安全者
，處二年以下有期徒刑、拘役或三百元以下罰金。


司法院資訊處製作；財團法人民間司法改革基金會備份。
